# 求助陈版主，商誉的疑问

提问人：liuweisheng 时间：2021-07-30 08:05:06
C公司为A公司设立的全资子公司，A公司通过非同控购买B公司100%股权，形成商誉 100 万，后B公司注销。A公司合并报表如何处理，商誉是否还在。谢谢版主解惑。

回答人：chenyiwei
虽然B公司注销了，但如果当初合并B公司时该商誉对应的资产组仍在合并报表范围内，则合并报表层面应继续保留该项商誉。